臺灣臺北地方法院刑事判決　　　　　　94年度交易字第166號
公　訴　人　臺灣臺北地方法院檢察署檢察官
被　　　告　甲○○
上列被告因公共危險案件，經檢察官提起公訴（九十四年度偵字
第五五三九號），本院判決如下：
    主    文
甲○○服用酒類，不能安全駕駛動力交通工具而駕駛，處有期徒
刑肆月，如易科罰金以佰元折算壹日。
    犯罪事實
一、甲○○於民國九十四年三月四日下午八時許起至九時許止，
    在台北市○○區○○路其友人住處服用酒類啤酒一瓶，已達
    於反應較慢、感覺減低並影響駕駛而不能安全駕駛動力交通
    工具之狀態後，仍於九十四年三月五日凌晨二時許駕駛動力
    交通工具即車號ＦＢ－五三０八號自用小客車在道路上行駛
    ，迨於同日凌晨二時五十七分許，甲○○駕駛上開汽車行經
    台北市中正區市○○道、金山北路交岔路口，為警員郭奇宣
    攔停，並對其測試其飲酒後吐氣所含酒精成份，發現其吐氣
    所含酒精成份每公升已達０．七二毫克，而知上情。
二、案經台北市政府警察局中正第一分局移送台灣台北地方法院
    檢察署檢察官偵查起訴。
    理　　由
一、被告在本院審理中固不否認有於前述時間在其友人家中服用
    酒類後，仍駕駛上開車號汽車在道路上行駛，嗣於前述時地
    為警員將其攔停，並由警測試其飲酒後吐氣所含酒精成份，
    發現其吐氣所含酒精成份每公升已達０．七二毫克等事實，
    核與被告為警測試後，其吐氣所含酒精成份為０．七二毫克
    之酒精測試單一紙所記載之情節相符足憑（偵查卷第十一頁
    參照），惟矢口否認有任何公共危險之犯行，辯稱：我認為
    我沒有醉，仍然可以安全駕駛云云，惟查：
    按行為人飲酒後如其呼氣酒精濃度達於每公升０．五毫克時
    ，即有反應較慢、感覺減低並影響駕駛中度之中毒症狀，此
    有行政院國軍退除役官兵輔導委員會台北榮民總醫院（以下
    稱台北榮民總醫院）八十八年八月五日（八八）北總內字第
    二六八六八號函一紙附本院卷可稽，且行為人飲酒後其呼氣
    中酒精濃度如已達於每公升０．五五毫克，其肇事率為一般
    未飲酒者之十倍，此亦有中央警察大學交通學系暨交通管理
    研究所教授蔡志中之研究報告一紙附本院卷可憑，故被告經
    警測試其呼氣酒精成份為０．七二毫克，依照台北榮民總醫
    院上開函文及前揭學者之研究，當已達到服用酒類後不能安
    全駕駛動力交通工具之狀態，被告所為上開辯解於本件訴訟
    上乃委無足採，本件事證明確，被告之犯行堪以認定。
二、核被告甲○○所為，係犯刑法第一百八十五條之三之服用酒
    類，不能安全駕駛動力交通工具而駕駛罪。爰審酌被告前於
    八十九年十二月間因酒醉駕車犯公共危險案件，經台灣士林
    地方法院判處拘役三十日，於九十年二月二十七日易科罰金
    執行完畢；又於九十一年三月間再因酒醉駕車犯公共危險案
    件，經本院判處罰金銀元二萬元，於九十一年七月八日繳清
    罰金執行完畢，此有台灣高等法院前案紀錄表一份在卷足憑
    ，其上開二次犯行於本件雖不構成累犯，但足徵其屢次不恪
    遵法令之智識程度暨其酒後駕車所生之犯罪危險、其顯未因
    前案所犯二次酒後駕車之公共危險案件之執行而確實悔悟、
    犯後態度等一切情狀，量處如主文所示之刑，並諭知易科罰
    金之折算標準。
據上論斷，應依刑事訴訟法第二百九十九條第一項前段，刑法第
一百八十五條之三、第四十一條第一項前段，罰金罰鍰提高標準
條例第二條，判決如主文。
本案經檢察官李建論到庭執行職務
中　　華　　民　　國　　94　　年　　6 　　月　　8 　　日
                  刑事第九庭審判長法  官  葉建廷
                                  法  官  官信成
                                  法  官  葉珊谷
以上正本證明與原本無異。
檢察官、被告如不服本判決，應於送達後10日內向本院提出上訴
狀。
                                  書記官  彭雅慧
中　　華　　民　　國　　94　　年　　6 　　月　　8 　　日
附錄本案論罪科刑法條全文：
中華民國刑法第一百八十五條之三：
服用毒品、麻醉藥品、酒類或其他相類之物，不能安全駕駛動力
交通工具而駕駛者，處一年以下有期徒刑、拘役或三萬元以下罰
金。
